【裁判字號】    99,抗,18
【裁判日期】    990901
【裁判案由】    准予強制執行
【裁判全文】
臺灣花蓮地方法院民事裁定                99年度抗字第18號
抗  告  人  乙○○
相  對  人  輪泰運輸有限公司
法定代理人  甲○○
上列抗告人因聲請裁定許可勞資爭議調解記錄強制執行事件，對
於中華民國99年4月15日本院99年度勞執字第1號所為裁定提起抗
告，本院裁定如下：
    主  文
抗告駁回。
抗告程序費用新臺幣壹仟元由抗告人負擔。
    理    由
一、本件抗告意旨略以：民國99年2月26日於花蓮縣政府勞資爭
    議調解會時，抗告人在非自由意志及強大壓力下簽名，當時
    顧及工作及往後生計，以為可以繼續在相對人公司工作，賠
    償金可由薪資中逐月分期扣繳，而忍屈含怒簽字，然之後工
    作被裁、無法復職，至今仍賦閒在家，非如協調預期，實無
    力償還。任職當初有與相對人簽約雇書，其中第四、五、六
    項約定，車輛之保費、稅費、保養及消耗材料由相對人負責
    ，承運郵件貨物之遺失毀損由抗告人照價賠償，而事故係意
    外，非人為因素，係抗告人因閃車避免碰撞，為免造成更大
    災害而偏向撞山所致，且抗告人無酒駕、超車等違規事實，
    則損害賠償當由保險公司及相對人負責，而非由抗告人負責
    。抗告人於98年9月起在相對人公司工作，該年9至11月薪資
    按合約支付，並補貼勞健保費，然98年12月及99年1、2月相
    對人片面更改為月薪33,000元，其他資費一概不付，且99年
    1 、2月薪資及其他資費至今均未給付，更無合約中約定之
    安全獎金、薪資提撥等費用，明顯違法，相對人之合約廠商
    中華郵政公司，亦未遵守合約約定做好監督指導糾正之權責
    ，致勞工相關權益保障事項受損，實屬失職，爰提起抗告，
    聲請廢棄原裁定等語。
二、按「勞資爭議經調解成立或仲裁者，當事人之一方不履行其
    義務時，他方當事人得向該管法院聲請裁定強制執行並免繳
    裁判費；於聲請強制執行時，並免繳執行費。對於前項裁定
    ，當事人得為抗告，抗告之程序適用非訟事件法之規定，非
    訟事件法未規定者，準用民事訴訟法之規定」、「前條之聲
    請強制執行，非有左列各款情形之一者，法院不得為駁回之
    裁定：一調解或仲裁內容，係使當事人為法律上所禁止之行
    為者。二調解或仲裁內容，與爭議標的顯屬無關或性質不適
    於強制執行者。三依其他法律不得為強制執行者。四違反本
    法調解、仲裁之規定者。」，勞資爭議處理法第37條第1項
    、第3項，第38條分別定有明文。
三、經查，本件相對人主張之勞資爭議，業經花蓮縣政府依勞資
    爭議處理法規定，作成調解方案，並經兩造即勞資爭議當事
    人雙方同意在調解會議紀錄簽名，調解結論為：1.調解成立
    ，2.勞方（即抗告人）同意99年3月16日下午2時於本府勞資
    科以現金給付資方（即相對人）車輛損害賠償40萬元，3.勞
    資雙方無條件放棄其他法律請求權，有相對人提出之花蓮縣
    政府勞資爭議調解會紀錄一份可稽，足認本件調解業已成立
    ，且觀之調解結論第2點之內容，並無上述勞資爭議處理法
    第38條各款所規定之情形，是原審為准予強制執行之裁定，
    於法並無不合。再者，依上述規定，相對人據以聲請強制執
    行事件屬非訟事件，法院於為准駁之裁定時，僅能就形式上
    審查有無勞資爭議處理法第38條所定各款情形，至於抗告人
    於調解時之意思表示有無錯誤、相對人是否積欠抗告人薪資
    及費用云云，核與實體上法律關係存否有關，殊非於非訟事
    件所得審究，本件非訟程序既無法予以究明，仍應為許可強
    制執行之裁定。
四、據上論結，本件抗告為無理由，應予駁回。爰裁定如主文。
中    華    民    國    99    年    9     月    1     日
                        臺灣花蓮地方法院民事庭
                            審判長法官  湯文章
                            法      官  沈士亮
                            法      官  楊碧惠
以上正本證明係照原本作成。
如不服本裁定，僅得於收受本裁定正本送達後10日內，以適用法
規顯有錯誤為理由，向本院提出再抗告狀，(須依相對人人數附
具繕本，及繳納再抗告裁判費新台幣壹仟元)。
中    華    民    國    99    年    9     月    1     日
                            法院書記官  羅仕健

司法院資訊處製作；財團法人民間司法改革基金會備份。
